【裁判字號】    94,訴緝,28
【裁判日期】    950330
【裁判案由】    毒品危害防制條例
【裁判全文】
臺灣苗栗地方法院刑事判決              94年度訴緝字第28號
公  訴  人  臺灣苗栗地方法院檢察署檢察官
被      告  甲○○
指定辯護人  本院公設辯護人  乙○○
上列被告因違反毒品危害防制條例案件，經檢察官提起公訴（
93年度偵字第634號、94年度偵緝字第22號），本院判決如下：
    主  文
甲○○共同連續販賣第一級毒品，處有期徒刑年陸月，併科罰
金新臺幣伍萬元，罰金如易服勞役，以新臺幣玖佰元即銀元佰
元折算壹日。如附表貳第一、二、三項所示之物沒收。其中附表
貳第一、二項所示之物，如全部或一部不能沒收時，追徵其價額
或以其財產抵償之；附表貳第三項所示之物，如全部或一部不能
沒收時，以其財產抵償之。又共同連續販賣第二級毒品，處有期
徒刑壹年拾月，併科罰金新臺幣萬元，罰金如易服勞役，以新
臺幣玖佰元即銀元佰元折算壹日。如附表貳第一、二、四項所
示之物沒收。其中附表貳第一、二項所示之物，如全部或一部不
能沒收時，追徵其價額或以其財產抵償之；附表二第四項所示之
物，如全部或一部不能沒收時，以其財產抵償之。應執行有期徒
刑伍年貳月，併科罰金新台幣陸萬元，罰金如易服勞役，以新臺
幣玖佰元即銀元佰元折算壹日。附表貳所示之物沒收。其中附
表貳第一、二項所示之物，如全部或一部不能沒收時，追徵其價
額或以其財產抵償之；附表貳第三、四項所示之物，如全部或一
部不能沒收時，以其財產抵償之。
    犯罪事實
一、甲○○意圖營利，與陳振豪（由檢察官另案偵辦中）及邱郁
    倫（已經本院判處罪刑確定）分別共同基於販賣第1 級毒品
    海洛因及第2 級毒品安非他命的概括犯意聯絡，由陳振豪以
    其所使用0000000000號行動電話或由甲○○及邱郁倫共同使
    用0000000000號行動電話作為與買主聯絡之方式，連續於附
    表壹所示時間、地點販賣附表壹所示之價格及數量的海洛因
    或安非他命給附表所示的對象（詳如附表壹所示）。其中販
    賣第一級毒品海洛因部分共計得款新台幣（下同）14000 元
    ；販賣第二級毒品安非他命部分共計得款4500元。
二、本案件經臺灣苗栗地方法院檢察署檢察官指揮苗栗縣警察局
    竹南分局及行政院海岸巡防署中部地區巡防局苗栗機動查緝
    隊擴大偵辦後，由苗栗縣警察局竹南分局報告臺灣苗栗地方
    法院檢察署檢察官偵查起訴。
    理  由
一、認定犯罪事實所根據的證據及理由
（一）被告對於上述犯罪事實已在偵、審中坦白承認。
（二）共犯陳振豪、邱郁倫也在偵查中對於上情有清楚的供述，
      ，且與被告坦白承認的情節相互一致。
（三）另外證人薛宏益、A5、A9、A11、A14、B1、B2、B3、B4、
      B5、B12 （真實姓名年籍資料均如真實姓名代號對照表所
      示，其中證人B12 部分，警詢時誤載為B10 ，參見94年度
      偵緝字第22號卷第54頁）均分別於警詢、檢察官偵查中指
      證明確，其與被告所述可以說大致相符。
（四）此外，還有共犯陳振豪及被告供聯絡販賣毒品用之行動電
      話2 支（門號：0000000000、0000000000號）扣案足資佐
      證，並有門號：0000000000號行動電話的通訊監察譯文在
      卷可憑。
（五）由上述的證據顯示，被告認罪的內容和客觀證據所呈現的
      事實相符合，足以相信是實在。本件事證明確，被告犯行
      ，可以認定。
二、論罪科刑的理由：
（一）被告的行為是犯毒品危害防制條例第4條第1、2項之販賣
      第1 、2 級毒品罪。其中販賣前交付前持有第1 、2 級毒
      品的低度行為，均為販賣毒品的高度行為所吸收，而不另
      論罪。
（二）被告甲○○與陳振豪、邱郁倫間，就前述販賣毒品的行為
      ，互有犯意聯絡及行為分擔，為共同正犯。
（三）刑之加重及減輕：
   1、被告先後多次販賣海洛因及安非他命的行為，時間相近，
      方法相同，所犯都是構成要件相同的罪名，顯係基於連續
      的意思所為，均各為連續犯，故各依刑法第56條之規定論
      以1 罪，除法定刑為死刑、無期徒刑部分外，並加重其刑
      。
   2、被告於警詢及檢察官偵查中，供出第1 級、第2 級毒品來
      源，經檢察官偵查後因而破獲上游之供應毒品來源，有相
      關偵查資料（基於證人保護法之規定，不予揭示其詳細內
      容，詳如卷證資料）可考，並經檢察官於起訴書中予以敘
      明（見起訴書第4 頁），符合毒品危害防制條例第17 條
      之規定，故予減輕其刑。
   3、被告連續販賣第1 級毒品海洛因及第2 級毒品安非他命，
      雖然毒害社會不淺，但被告前後連續販毒的時間不長，且
      被告只是居於從屬的角色，主要都是由陳振豪販入毒品、
      接洽交易，被告絕大多數情形只是接受指示負責交貨與收
      款，另對於販毒所得被告實際上獲利不多，顯然被告參與
      犯罪之情節較為輕微，所以如果不論被告販賣之時間及數
      量，仍處以法定刑最低本刑，無異鼓勵販毒之人，從事大
      量毒品之販賣，顯非毒品危害防制條例遏止毒品氾濫之立
      法本旨，因此本院認為本案縱處被告法定最低本刑，仍嫌
      過重，且檢察官也同此見解，請求適用刑法第59條之規定
      酌量減輕其刑，故就被告販賣第1 級毒品及第2 級毒品部
      分，均各依刑法第59條規定，酌量減輕其刑。
   4、被告共同連續販賣第1 級毒品海洛因及第2 級毒品安非他
      命之犯行，因有上述加重及減輕之事由，依法應予先加重
      後減輕，就減輕部分並依法遞減之。
（四）被告所犯上述2 罪，販賣的毒品種類並不相同，販賣的犯
      意及行為也不相同，應依法分別論罪，合併處罰。
（五）量處主刑的理由：
      審酌被告於本件犯行前，有觀察勒戒、強制戒治及施用第
      2 等級毒品前科，但就本件犯行僅居於從屬角色、實際販
      毒得利之金額不多、販毒期間不長及販毒總共數量不多，
      於審理中坦白承認犯行，態度良好，有悔改誠意等一切情
      狀，分別就其所犯上述2 罪，各量處如主文的刑罰，並就
      其罰金刑部分，諭知易服勞役之標準。再依法定其應執行
      之刑，並諭知罰金刑部分之易服勞役標準。
（六）從刑之宣告：
   1、販賣第一級毒品海洛因犯行部分
    (1)附表貳第1 、2 項所示之物，均是被告或共犯所有而供其
      販賣海洛因所用之物（本院卷第58頁），應依毒品危害防
      治條例第19條第1 項宣告沒收，如全部或一部不能沒收時
      ，追徵其價額或以其財產抵償之。（最高法院62年度第1
      次刑庭庭推總會議決議(六)參照，以下沒收均相同）
    (2)被告販賣第一級毒品海洛因所得共計如附表貳第3 項所示
      金額之財物，此經累加附表壹被告販賣海洛因部分所得金
      額即可明瞭，不論實際上最終由共犯中何人取得，亦應依
      上述同條項沒收之，如全部或一部不能沒收時，則以其財
      產抵償之。
   2、販賣第二級毒品安非他命犯行部分
    (1)附表貳第1 、2 項所示之物，亦均是被告或共犯所有而供
      其販賣安非他命所用之物（本院卷第58頁），應依上述同
      條項宣告沒收，如全部或一部不能沒收時，追徵其價額或
      以其財產抵償之。
    (2)被告販賣第二級毒品安非他命所得共計如附表貳第4 項所
      示金額之財物，此經累加附表壹被告販賣安非他命部分所
      得金額即可明瞭，此部分亦應依上述同條項沒收之，如全
      部或一部不能沒收時，則以其財產抵償之。
   3、上述宣告多數沒收，應依刑法第51條第9 款規定，併執行
      之。
   4、扣案之安非他命3 包（各含袋重0.7 、0.4 、0.3 公克）
      及刮杓 3支，都是共同被告邱郁倫施用毒品時所用，共同
      被告邱郁倫於本院審理中有明確供述與被告販賣毒品並無
      關連，依刑罰主從不可分原則，均不得併於本案當中宣告
      沒收銷燬（或沒收）（最高法院93年度臺上字第5418號判
      決參照）。另上述宣告沒收之行動電話2支 內之SIM 卡應
      屬電信公司所有，亦不在得宣告沒收之列。以上均應由檢
      察官另行依法處理，附帶在此說明。
三、適用之法律：
（一）刑事訴訟法第299條第1項前段。
（二）毒品危害防制條例第4 條第1 、2 項、第17條、第19條第
      1 項。
（三）刑法第11條、第28條、第56條、第59條、第42條第2項、
      第51條第5、7款、第38條第1項第2款。
（四）罰金罰鍰提高標準條例第2條。
（五）現行法規所訂貨幣單位折算新臺幣條例第2條。
本案經檢察官林映姿到庭執行職務。
中    華    民    國    95    年    3    月    30     日
                  刑事第一庭  審判長法  官  劉 興 浪
                                    法  官  楊 台 清
                                    法  官  蔡 志 宏
以上正本證明與原本無異。
如不服本判決應於送達後10日內向本院提出上訴狀（應附繕本）
。
                                    書記官  楊 慧 萍
中    華    民    國    95    年    4     月    3     日
附錄論罪法條之法條全文
毒品危害防制條例第4 條第1、2項：
製造、運輸、販賣第一級毒品者，處死刑或無期徒刑；處無期徒
刑者，得併科新臺幣1 千萬元以下罰金。
製造、運輸、販賣第二級毒品者，處無期徒刑或 7 年以上有期徒
刑，得併科新臺幣 7 百萬元以下罰金。
 附表壹：
┌──┬────┬────┬────┬─────┬─────┬───┐
│編號│販賣對象│犯罪時間│犯罪地點│毒品種類、│聯絡方式  │備註  │
│    │        │        │        │數量及金額│          │      │
│    │        │        │        │（新臺幣  │          │      │
├──┼────┼────┼────┼─────┼─────┼───┤
│    │        │92年5月 │張國巡位│每次海洛因│張國巡以電│販賣給│
│    │        │間      │於苗栗縣│1小包2千元│話聯絡陳振│張國巡│
│    │        │        │頭份鎮住│，共3次。 │豪或甲○○│的毒品│
│    │        │        │處      │          │、邱郁倫  │所得皆│
│一  │張國巡  ├────┼────┼─────┤0000000000│交予共│
│    │（綽號阿│92年5月 │張國巡位│安非他命1 │之行動電話│犯陳振│
│    │狗）    │間某日  │於苗栗縣│小包2千元 │後，再由絲│豪。  │
│    │        │        │頭份鎮住│。        │自強及邱郁│      │
│    │        │        │處      │          │倫出面交易│      │
│    │        │        │        │          │。        │      │
├──┼────┼────┼────┼─────┼─────┼───┤
│    │        │92年5月 │苗栗縣頭│          │蕭文斌以持│      │
│    │        │中旬某日│份鎮忠孝│          │用之093882│      │
│    │        │下午6時 │二路之「│          │5184號行動│      │
│    │        │        │永和豆漿│          │電話或公共│      │
│    │        │        │店」附近│          │電話與絲自│      │
│    │        ├────┼────┤          │強、邱郁倫│      │
│    │        │92年7月 │苗栗縣頭│          │使用之前開│      │
│    │        │初某日上│份鎮八德│各海洛因1 │行動電話聯│      │
│    │        │午8時許 │一路之「│小包1千元 │絡，再由絲│      │
│    │        │        │東庄福德│，共計3千 │自強、邱郁│      │
│二  │蕭文斌  │        │祠」附近│元。      │倫出面交易│      │
│    │        ├────┼────┤          │。        │      │
│    │        │92年7月 │苗栗縣竹│          │          │      │
│    │        │底某日上│南鎮「松│          │          │      │
│    │        │午7時許 │岩逸汽車│          │          │      │
│    │        │        │旅館」附│          │          │      │
│    │        │        │近之「全│          │          │      │
│    │        │        │家便利商│          │          │      │
│    │        │        │店」前  │          │          │      │
├──┼────┼────┼────┼─────┼─────┼───┤
│    │        │92年7月 │苗栗縣頭│海洛因1小 │薛宏益以持│起訴書│
│    │        │間某日  │份鎮東庄│包1千元。 │用之096055│附表誤│
│    │        │        │里八德1 │          │3578號與邱│載販毒│
│    │        │        │路之「山│          │郁倫、絲自│所得5 │
│    │        │        │葡萄餐廳│          │強上開行動│百元  │
│三  │薛宏益  │        │」前面  │          │電話聯絡後│      │
│    │（綽號小├────┼────┼─────┤，二人出面├───┤
│    │四）    │92年8月1│邱郁倫位│海洛因1小 │與薛宏益交│起訴書│
│    │        │4日晚上9│於苗栗縣│包5百元   │易。      │附表誤│
│    │        │時許    │竹南鎮照│          │          │載販毒│
│    │        │        │南里光復│          │          │所得1 │
│    │        │        │路21 8  │          │          │千元  │
│    │        │        │號租屋處│          │          │      │
│    │        │        │附近某燒│          │          │      │
│    │        │        │鴨店。  │          │          │      │
├──┼────┼────┼────┼─────┼─────┼───┤
│    │        │92年7月 │苗栗縣頭│海洛因1小 │楊凱翔與陳│      │
│    │        │間      │份鎮東庄│包1千元。 │振豪092358│      │
│    │楊凱翔  │        │里八德1 │          │1501號行動│      │
│四  │（綽號洋│        │路之「山│          │電話聯絡後│      │
│    │仔）    │        │葡萄餐廳│          │，由邱郁倫│      │
│    │        │        │」附近  │          │出面交易。│      │
├──┼────┼────┼────┼─────┼─────┼───┤
│    │        │92年8月1│苗栗縣頭│海洛因1小 │「鍋爸」以│      │
│    │        │3日上午1│份鎮東庄│包1千元。 │持用之0916│      │
│    │        │1時許   │里八德1 │          │741792號行│      │
│    │綽號「鍋│        │路之「山│          │動電話與邱│      │
│五  │爸」男子│        │葡萄餐廳│          │郁倫、絲自│      │
│    │        │        │」前面  │          │強前開行動│      │
│    │        ├────┼────┼─────┤電話聯絡後│      │
│    │        │同日晚上│苗栗縣頭│海洛因1小 │，由邱郁倫│      │
│    │        │11時許  │份鎮尖山│包1千元。 │出面交易。│      │
│    │        │        │大橋旁  │          │          │      │
├──┼────┼────┼────┼─────┼─────┼───┤
│    │        │92年8月1│苗栗縣頭│海洛因1小 │該女子以（│      │
│    │        │4日晚上6│份鎮東庄│包5百元。 │037）47244│      │
│六  │綽號「黑│時許    │里八德1 │          │2號室內電 │      │
│    │豬」男子│        │路之「山│          │話與甲○○│      │
│    │之妹    │        │葡萄餐廳│          │、邱郁倫前│      │
│    │        │        │」前面  │          │開行動電話│      │
│    │        │        │        │          │聯絡後，由│      │
│    │        │        │        │          │邱郁倫出面│      │
│    │        │        │        │          │交易。    │      │
├──┼────┼────┼────┼─────┼─────┼───┤
│    │        │92年8月 │苗栗縣頭│安非他命1 │該男子以09│      │
│    │        │23日凌晨│份鎮中央│小包2千元 │00000000號│      │
│    │        │零時許  │路旁「小│。        │行動電話聯│      │
│七  │綽號「祥│        │愷客家小│          │絡甲○○、│      │
│    │哥」男子│        │炒」旁  │          │邱郁倫前開│      │
│    │        │        │        │          │行動電話後│      │
│    │        │        │        │          │，由邱郁倫│      │
│    │        │        │        │          │出面交易。│      │
├──┼────┼────┼────┼─────┼─────┼───┤
│    │        │92年8月 │邱郁倫位│安非他命1 │該女子以不│      │
│    │        │27日凌晨│於苗栗縣│小包5百元 │詳電話聯絡│      │
│八  │綽號「玉│3時許   │竹南鎮住│。        │甲○○、邱│      │
│    │玲」女子│        │處附近之│          │郁倫前開行│      │
│    │        │        │「東米便│          │動電話後，│      │
│    │        │        │當店」旁│          │由邱郁倫出│      │
│    │        │        │        │          │面交易。  │      │
└──┴────┴────┴────┴─────┴─────┴───┘
附表貳：
一、扣案門號：0000000000之行動電話壹支（不含其內SIM 卡）
    。
二、扣案門號：0000000000之行動電話壹支（不含其內SIM 卡）
    。
三、新台幣壹萬肆仟元。
四、新台幣肆仟伍佰元。


司法院資訊處製作；財團法人民間司法改革基金會備份。
